臺灣板橋地方法院交通事件裁定　　　　　　　　　　九十一年度交聲字第八七二號
　　原處分機關　交通部公路總局臺北區監理所
　　異　議　人
　　即受處分人　甲○○
右列異議人因違反道路交通管理處罰條例案件，對於交通部公路總局臺北區監理所於
民國九十一年四月二十九日所為之處分（原處分案號：北監六字第裁四０－ＣＭ00
00000號），聲明異議，本院裁定如左：
    主  文
原處分撤銷。
甲○○汽車駕駛人爭道行駛，不按遵行之方向行駛，處罰鍰新臺幣陸佰元；並記違規
點數壹點。
    理  由
一、按汽車駕駛人，爭道行駛，不按遵行之方向行駛者，處新臺幣六百元以上一千八
    百元以下罰鍰，道路交通管理處罰條例第四十五條第一款定有明文。次按汽車駕
    駛人違反第四十五條規定者，除依原條款處罰鍰外，並予記違規點數一點，道路
    交通管理處罰條例第六十三條第一項第一款亦定有明文；又對於違反道路交通管
    理處罰條例之行為，逕行舉發者，應按已查明之資料填註車牌號碼、車輛種類、
    車主姓名或名稱及地址，並於通知單上方空白處加註逕行舉發之文字後，由舉發
    機關送達被通知人；處理違反道路交通管理事件，有關文書送達之程序，依行政
    程序法之規定，而當事人應為送達之處所不明者，得依職權命為公示送達，又違
    反道路交通管理事件行為人，未依規定自動繳納罰款，或未依規定到案聽候裁決
    ，處罰機關應於一個月內依標準表逕行裁決之，違反道路交通管理事件統一裁罰
    標準及處理細則第十一條第一項第二款、第五條、第四十四條，行政程序法第七
    十六條分別定有明文。又本條例所定罰鍰之處罰，行為人接獲違反道路交通管理
    事件通知單後，應於十五日內，到達指定處所聽候裁決。但行為人認為舉發之事
    實與違規情形相符者，得不經裁決，逕依各該條款罰鍰最低額，自動向指定之處
    所繳納結案，道路交通管理處罰條例第四十五條第十三款、第九條第一項分別定
    有明文。
二、經查，本件受處分人即異議人甲○○於民國九十年五月二十七日上午八時四十一
    分許，駕駛ＷＴＷ－九○六號機車，在臺北縣鶯歌鎮○○路○○道路段，不按遵
    行之方向行駛而逆行行車之違規事實，經臺北縣政府警察局三峽分局依採證照片
    逕行舉發，有舉發違反道路交通管理事件通知單乙紙及採證照片一張附卷可稽（
    附於上開通知單退回信封內），並為異議人所不爭，其違規事實足堪認定。惟就
    舉發違反道路交通管理事件通知單有無合法送達於異議人乙節，異議人已抗辯其
    並未收受送達，即遭最高罰裁罰，殊難甘服等語。而原處分機關固已函送臺北縣
    政府警察局三峽分局提供之公示送達公告影本及郵寄掛號「查無此址」退回信封
    原件各一件為證，然經本院核閱上開退回信封所載無法投遞之事由乃係查無此號
    退回，其投郵地址係填載臺北縣鶯歌鎮○○路「一六○」巷三十二號，惟異議人
    正確地址應為同路「一六八」巷三十二號，是原舉發機關顯係誤載異議人地址，
    致郵務送達無從送達而退回，其送達顯屬不實。原舉發機關未及詳查異議人投郵
    地址登載有誤致未能送達，即謂異議人應為送達處所不明而逕為公示送達，依法
    已有未合，自難謂本件違規通知單已合法送達於異議人，原處分機關復逕依前開
    規定據以裁罰最高罰金額一千八百元，其裁罰雖非無據，然其舉發違規通知單之
    送達程序既非合法，並致異議人喪失於收受前開通知單後十五日內自動依最低額
    繳納罰鍰之利益，應認本件異議為有理由，爰撤銷原處分，並自為裁罰如主文所
    示，用期適法。
據上論結，應依道路交通案件處理辦法第二十條前段裁定如主文。
中      華      民      國      九十一      年    六    月    二十八    日
                              臺灣板橋地方法院交通法庭
                                      法  官  朱 耀 平
右正本證明與原本無異
如不服本裁定應於送達後五日內向本院提出抗告狀
                                      書記官  黃 炎 煌
中      華      民      國      九十一      年    六    月    二十八    日
